臺灣桃園地方法院刑事判決　　　　　　　　　　　　　九十年度簡上字第一八號
　　上　訴　人　臺灣桃園地方法院檢察署檢察官
　　被　　　告　乙○○
右上訴人因違反動產擔保交易法案件，不服本院中壢簡易庭於中華民國九十年八月三
十日所為之九十年度壢簡字第七七八號第一審判決（聲請案號︰九十年度偵字第一０
五一三號），提起上訴，本院管轄第二審之合議庭判決如左︰
    主  文
上訴駁回。
    事  實
一、乙○○於民國八十九年十月十二日，以動產擔保交易附條件買賣之方式，向甲○
    ○○股份有限公司（下簡稱匯豐公司），購買車號五Ｆ—一三九六號自用小客車
    一部，為動產擔保交易之債務人，雙方訂有附條件買賣契約書，約定頭期款為新
    台幣（下同）五萬一千元，餘款六十七萬三千七百五十元，自八十九年十一月十
    二日起至九十四年五月十二日止，分五十五期給付，每期應付一萬二千二百五十
    元，標的放約定存放地點為桃園縣龍潭鄉○○路二二三號，並約定於價款繳清前
    ，標的物所有權仍屬出賣人即匯豐公司所有，買受人乙○○僅得依約占有使用，
    不得任意遷移或為其他處分。乙○○在取得標的物後，僅給付二期分期付款價金
    共二萬四千五百元後，即拒不付款，且意圖為自己不法之利益，將上開小客車標
    的物，於九十年一月十三日至同年二月間某日，在桃園縣龍潭鄉○○路，以動產
    質權方式出質，向中華汽車公司借款，取得十二萬元，並不再支付尾款，致匯豐
    公司追索無著受有損害。
二、案經甲○○○股份有限公司訴由臺灣桃園地方法院檢察署檢察官聲請簡易判決處
    刑。
    理  由
一、訊據被告乙○○對於右揭犯罪事實均坦承不諱，核與告訴代理人黃凡刃於偵查及
    本院調查時指訴情節相符，並有附條件買賣契約書、動產擔保交易附條件買賣設
    定登記申請書、甲○○○分期付款對帳卡各一紙及照面五幀附卷可稽，被告自白
    顯與事實相符。綜上，本件事證明確，被告犯行洵堪認定，應予依法論科。
二、核被告所為，係犯動產擔保交易法第三十八條之罪。原審引用動產擔保交易法第
    三十八條，刑法第十一條前段、第四十一條第一項前段，罰金罰鍰提高標準條例
    第一條前段、第二條，判處拘役五十日，如易科罰金，以三百元折算一日，其認
    事用法均無違誤，量刑亦屬妥適，應予維持。上訴意旨認原判決量刑過輕，指摘
    原判決失當，要無理由，不足採信，是本件上訴顯無理由，應予駁回。
三、被告經合法傳喚，無正當理由不到庭，爰不待其陳述，逕行判決。
據上論斷，應依刑事訴訟法第四百五十五條之一第三項、第三百六十八條、第三百七
十一條，判決如主文。
本案經檢察官許炳文到庭執行職務
中      華      民      國    九十一    年      四      月      九      日
                                臺灣桃園地方法院刑事第六庭
                                    審判長法  官  周 政 達
                                          法  官  林 春 鈴
                                          法  官  簡 婉 倫
右正本證明與原本無異。
不得上訴。
                                          書記官  王 泰 元
中      華      民      國    九十一    年      四      月     十二     日
附錄本案論罪科刑法條：
動產擔保交易法第三十八條
動產擔保交易之債務人，意圖不法之利益，將標的物遷移、出賣、出質、
移轉、抵押或為其他處分，致生損害於債權人者，處三年以下有期徒刑、
拘役或科或併科六千元以下之罰金。
